臺灣新竹地方法院刑事判決　　　　　　　　　　　　　九十二年度易字第四六五號
　　公　訴　人　臺灣新竹地方法院檢察署檢察官
　　被　　　告　乙○○
右列被告因竊盜案件，經檢察官聲請以簡易判決處刑（九十二年度偵字第二九○一號
），本院認不宜適用簡易程序，改依通常程序審理，經本院合議庭評議後，依簡式審
判程序判決如左：
    主  文
乙○○踰越門扇竊盜，累犯，處有期徒刑拾月。
    事  實
一、乙○○前於民國八十四年間，因犯竊盜罪，經本院以八十四年度易字第二五二二
    號刑事判決判處有期徒刑七月，緩刑五年確定，又於八十五年間，因犯妨害公務
    、公共危險等罪，經本院判處徒刑確定，於八十六年二月十一日入監執行，上開
    緩刑並經撤銷，於八十六年十一月十一日假釋付保護管束，嗣於八十六年間，再
    度因竊盜案件，經本院於八十七年一月十四日，以八十六年度易字第二Ｏ二五號
    刑事判決判處有期徒刑八月確定，於八十七年六月七日入監執行，上開假釋並經
    撤銷，於八十八年三月十四日縮刑期滿執行完畢。詎其仍不知悔改，因失業缺錢
    花用，復基於意圖為自己不法之所有，於九十二年三月一日晚上六時許，自丙○
    ○（處刑書誤載為蔡獻榮）位於新竹市○○街一六二巷二弄五號住處旁新建建築
    工地四樓，攀爬至隔鄰丙○○之上開住處四樓，因見該處之窗戶未上鎖，遂攀爬
    窗戶進入丙○○家中（侵入住宅部分未據告訴），至二樓扶梯處，徒手竊取丙○
    ○所有，掛放於該處之手提袋乙只（內有新臺幣五萬一千五百元【處刑書誤載為
    五萬五千元】、美金數千元【折合新臺幣約五萬元】、提款卡三張、汽機車行駕
    照及保險卡、丙○○、潘美雲之身分證影本各一張、郵局、新竹三信、五信及萬
    通銀行儲金存款簿共五本、證券存摺一本、新竹三信定期存款單一張、新竹五信
    定期存款單二張、印章二顆、ＭＯＴＯＲＯＬＡ廠牌、型號ＣＤ九二八、門號0
    000000000號之鐵灰色行動電話一支、電話本二本、電動刮鬍刀一把、
    鑰匙四串、玉戒指一個、健保卡、購物證及個人照片多張等物。乙○○竊得之現
    金用以支付醫藥費及償還債務而花用殆盡，其餘所竊得之物，則丟棄至洪新燦位
    於新竹市○○路三二八巷七號五樓住處樓頂洪新燦廢棄不用之洗衣機洗衣槽內，
    嗣經丙○○之妻潘美雲報警，為警至丙○○上開住處採集指紋比對而循線查獲，
    始得悉上情。
二、案經新竹市警察局第三分局報請臺灣新竹地方法院檢察署檢察官偵查後聲請簡易
    判決處刑。
    理  由
一、本件被告乙○○所犯踰越門扇竊盜罪，非死刑、無期徒刑、最輕本刑為三年以上
    有期徒刑之罪，或非高等法院管轄第一審之案件，被告於本院準備程序進行中，
    就被訴事實為有罪之陳述，經本院合議庭認合於新修正刑事訴訟法第二百七十三
    條之一之規定，裁定進行簡式審判程序，均合先敘明。
二、訊據被告乙○○對於右揭犯罪事實，業已於警、偵訊中及本院行準備程序、簡式
    審判程序時均坦承不諱，核與被害人丙○○於警、偵訊時指訴遭竊情節大致相符
    （見臺灣新竹地方法院檢察署九十二年度偵字第二九○一號偵查卷第五頁反面、
    第二十一頁），並經證人即發現住處樓頂洗衣機內有上開遭竊物品之新竹市○○
    路三二八巷七號五樓之屋主洪新燦於警、偵訊時證述綦詳（見上開偵查卷第七頁
    反面、第二十二頁），復有內政部警政署刑事警察局九十二年四月二十二日刑紋
    字第○九二○○六七三三二號鑑驗書一份在卷為憑（見上開偵查卷第十至十三頁
    ），此外，亦有新竹市警察局受理刑事案件報案三聯單、被害人丙○○提出之遺
    失物品清單各乙紙及照片三幀附卷可稽（見上開偵查卷第十四、二十四頁），被
    告自白核與事實相符，本件事證明確，被告犯行堪以認定，應予依法論科。
三、核被告乙○○所為，係犯刑法第三百二十一條第一項第二款之踰越門扇竊盜罪。
    被害人丙○○於警訊時雖陳稱：遭竊之新臺幣數額為五萬五千元，被告亦於警訊
    時坦認上情，惟被害人嗣後於偵查中提出之遺失清單，記載遭竊之新臺幣數額為
    五萬一千五百元，上開遺失清單係被害人事後經清點遭竊物品後而列出，應較為
    確實，另佐以被害人於偵查中陳述：遺失清冊中劃掉部分是警察沒記進去筆錄的
    部分等語（見上開偵查卷第二十一頁），是認定被告竊取之新臺幣數額應以五萬
    一千五百元為據，公訴人認被告竊取之現金數額新臺幣部分為五萬五千元一節，
    容有誤會，附此敘明。末查被告前於八十四年間，因犯竊盜罪，經本院以八十四
    年度易字第二五二二號刑事判決判處有期徒刑七月，緩刑五年確定，又於八十五
    年間，因犯妨害公務、公共危險等罪，經本院判處徒刑確定，於八十六年二月十
    一日入監執行，上開緩刑並經撤銷，於八十六年十一月十一日假釋付保護管束，
    嗣於八十六年間，再度因竊盜案件，經本院於八十七年一月十四日以八十六年度
    易字第二Ｏ二五號刑事判決判處有期徒刑八月確定，於八十七年六月七日入監執
    行，上開假釋並經撤銷，於八十八年三月十四日縮刑期滿執行完畢等情，有臺灣
    高等法院被告全國前案紀錄表及臺灣新竹地方法院檢察署刑案資料查註紀錄表各
    一份可按，其於有期徒刑之執行完畢後，五年內再犯本件有期徒刑以上之罪，為
    累犯，應依刑法第四十七條規定加重其刑。爰審酌被告自少年時起，即有多次竊
    盜紀錄，於八十八年三月出獄後，猶不知警惕，復以竊取他人財物之方式圖謀不
    法利益，實值非難，且未賠償被害人之損失，兼衡所竊取財物之價值及其犯後坦
    認犯行，甚有悔意，態度尚稱良好等一切情狀，量處如主文所示之刑，以資懲儆
    。
四、據上論斷，應依刑事訴訟法第四百五十二條、第二百七十三條之一第一項、第二
    百九十九條第一項前段，刑法第三百二十一條第一項第二款、第四十七條，判決
    如主文。
本案經檢察官甲○○到庭執行職務。
中      華      民      國    九十三    年      二      月    二十七    日
                                  臺灣新竹地方法院刑事第四庭
                                          法  官  蔡  欣  怡
右正本證明與原本無異。
如不服本判決，應於判決送達後十日內向本院提出上訴狀( 應附繕本 )，上訴於臺灣
高等法院。
                                          書記官  鄭  敏  郎
中      華      民      國    九十三    年      二      月    二十七    日
附錄本案論罪科刑法條全文：
刑法第三百二十一條第一項第二款
犯竊盜罪而有左列情形之一者，處六月以上、五年以下有期徒刑：
二  毀越門扇、牆垣或其他安全設備而犯之者。
